# 出口企业销售收入确认问题

提问人：846435788 时间：2019-02-28 16:21:30
请教陈版：某拟 IPO企业（目前仍为新三板挂牌公司）自 2014 年挂牌以来，对出口业务均按净额法确认收入，即确认收入时，将合同金额中应支付的运保费、佣金计入其他应付款，将差额计入营业收入。事务所考虑收入确认的谨慎性原则，也为了办理出口退税时和税务保持一致，未作审计调整。
2019 年初券商IPO尽调时，提出应该按总额法确认收入，运保费和佣金计入销售费用。请问陈版，是否应该进行调整？如需调整，是按前期差错更正进行披露还是按会计政策变更披露？哪种处理方式对 IPO 申报影响较小？
对支付的运保费和佣金直接通过往来核算，未计入销售费用，是否合适？谢谢陈版！

回答人：chenyiwei
总额法/净额法并非是可选择的会计政策，而是理论上在一个特定业务场景下只能采用其中一种确定的方法。所以应使用净额法而使用总额法，或者相反，应属于前期差错。对你说的情况，应进行前期差错更正处理，重述前期利润表比较数据。